# Membres présents
- BÉNÉ Tom
- RAPS Hugo
- RICARD Guillaume
- SIMON Damien

# Ordre du jour
- Backlog
- Rapport d'activité
- Retour de M. Da Silva
- Point sur l'avancement
- AST
- TDS
- Contrôles sémantiques

# Contenu de la réunion
## Backlog 
- Grammaire terminée et LL(1)
- Hugo fait une suite de tests syntaxiques dans l'après-midi

## Rapport d'activité
Imprimé et rendu mardi midi

## Retours de M. Da Silva
- Premiers tests ok
-> prio des opérateurs, 8 queens...
- lancer l'ast rapidement puis faire valider

## AST


## TDS
- -> arbre de tableaux
- -> références par bloc
- 1 entrrée par déclaration

## Structure du git
- configuration de vscode pour éviter les conflits\
- création d'un dossier `examples`
- config de gradle 
	- création d'un `init.gradle` avec fonctions de logging
	- ajout de task pour les fonctions du projet
- `tigerc` pour bootstrap gradle

# Répartition des tâches
- Hugo : écriture des tests
- Damien : écriture des classes de l'ast
- Tom et Guillaume : ajout de labels au `.g4`

# Prochaine réunion 
Dimanche ~15h